zh-TW: 車輛與零配件 > 車輛零件/配件 > 車輛保養與裝飾 > 車用劑液 > 車用機油: 傳統機油; 高里程機油; 半合成機油; 合成機油
nl: Voertuigen en onderdelen > Voertuigonderdelen en -accessoires > Onderhoud en decoratie voor voertuigen > Vloeistoffen voor voertuigen > Motorolie voor voertuigen: Conventionele motorolie; Motorolie voor veel kilometers; Semi-synthetische motorolie; Synthetische motorolie
en: Vehicles & Parts > Vehicle Parts & Accessories > Vehicle Maintenance, Care & Decor > Vehicle Fluids > Vehicle Motor Oil: Conventional Motor Oil; High Mileage Motor Oil; Semi-Synthetic Motor Oil; Synthetic Motor Oil
tr: Taşıtlar ve Parçalar > Taşıt Parçaları ve Aksesuarlar > Araç Bakımı ve Dekoru > Araç Sıvıları > Araç Motor Yağı: Geleneksel Motor Yağı; Yüksek Kilometreli Motor Yağı; Yarı Sentetik Motor Yağı; Sentetik Motor Yağı
zh-CN: 交通工具/汽车/飞机/船舶 > 交通工具零件/配件 > 交通工具护理 > 汽车护理液 > 汽车引擎用油: 传统机油; 高里程机油; 半合成机油; 合成机油
it: Veicoli e parti > Componenti e accessori per auto > Cura, manutenzione e decorazione dei veicoli > Liquidi per veicoli > Olio motore per veicoli: Olio per motore convenzionale; Olio per motore ad alto chilometraggio; Olio per motore semisintetico; Olio per motore sintetico
es: Vehículos y recambios > Piezas y accesorios para vehículos > Mantenimiento, cuidado y decoración de vehículos > Líquidos para vehículos > Aceite para motores de vehículos: Aceite de motor convencional; Aceite de motor de alto kilometraje; Aceite de motor semisintético; Aceite de motor sintético
ko: 차량/부품 > 차량 부품/부대용품 > 차량 정비/관리/장식 > 차량 용액 > 차량 엔진 오일: 일반 모터 오일; 하이 마일리지 모터 오일; 반합성 모터 오일; 합성 모터 오일
th: รถยนต์และชิ้นส่วน > ชิ้นส่วนและอุปกรณ์สำหรับยานยนต์ > การบำรุงรักษา การดูแล และการตกแต่งรถ > น้ำยาสำหรับยานยนต์ > น้ำมันเครื่อง: น้ำมันเครื่องธรรมดา; น้ำมันเครื่องที่ใช้ระยะทางสูง; น้ำมันเครื่องกึ่งสังเคราะห์; น้ำมันเครื่องสังเคราะห์
da: Køretøjer og dele > Dele og tilbehør til køretøjer > Pleje og udsmykning af motorkøretøjer > Væsker til biler > Motorolie til motorkøretøjer: Konventionel motorolie; Motorolie til høje kilometertal; Semisyntetisk motorolie; Syntetisk motorolie
pl: Pojazdy i części > Akcesoria i części do pojazdów > Konserwacja, pielęgnacja i ozdabianie pojazdów > Płyny eksploatacyjne > Oleje silnikowe: Konwencjonalny olej silnikowy; Olej silnikowy do dużych przebiegów; Półsyntetyczny olej silnikowy; Syntetyczny olej silnikowy
pt-PT: Veículos e peças > Acessórios e peças para veículos > Decoração, cuidado e manutenção de veículos > Fluidos para veículos > Óleo de motor para veículos: Óleo de motor convencional; Óleo de motor de alta quilometragem; Óleo de motor semissintético; Óleo de motor sintético
pt-BR: Veículos e peças > Peças e acessórios de veículos > Manutenção, cuidado e decoração para veículos motorizados > Fluidos de veículo > Óleo de motor para veículos: Óleo de motor convencional; Óleo de motor de alta quilometragem; Óleo de motor semissintético; Óleo de motor sintético
nb: Kjøretøy og deler > Deler og tilbehør til kjøretøy > Kjøretøyvedlikehold, -pleie og -dekor > Kjøretøyvæsker > Motorolje til kjøretøy: Konvensjonell motorolje; Motoroljer for høy kjørelengde; Halvsyntetisk motorolje; Syntetisk motorolje
fi: Ajoneuvot ja osat > Ajoneuvojen osat ja tarvikkeet > Ajoneuvon huolto, hoito ja sisustus > Ajoneuvon nesteet > Ajoneuvon moottoriöljy: Tavanomaiset moottoriöljyt; Moottoriöljyt suuriin ajomääriin; Puolisynteettiset moottoriöljyt; Synteettiset moottoriöljyt
el: Οχήματα & ανταλλακτικά > Ανταλλακτικά & αξεσουάρ οχημάτων > Συντήρηση, φροντίδα & διακόσμηση μηχανοκίνητων οχημάτων > Υγρά οχημάτων > Λάδι κινητήρων οχημάτων: Συμβατικό λάδι κινητήρων; Λάδι κινητήρων υψηλής χιλιομετρικής απόδοσης; Ημισυνθετικό λάδι κινητήρων; Συνθετικό λάδι κινητήρων
de: Fahrzeuge & Teile > Fahrzeugersatzteile & -zubehör > Kfz-Wartung & -Pflege > Kfz-Flüssigkeiten > Motoröl: Konventionelles Motoröl; Motoröle mit hoher Laufleistung; Teilsynthetisches Motoröl; Synthetisches Motoröl
fr: Véhicules et accessoires > Pièces détachées pour véhicules > Entretien et décoration de véhicules > Liquides pour véhicules > Huile de moteur pour véhicules: Huile moteur conventionnelle; Huile moteur à kilométrage élevé; Huile moteur semi-synthétique; Huile moteur synthétique
hu: Járművek és alkatrészek > Járműalkatrészek és -kiegészítők > Járműkarbantartás, -gondozás és -dekoráció > Járműfolyadékok > Járműmotorolaj: Hagyományos motorolaj; Nagy futásteljesítményű motorolaj; Félszintetikus motorolaj; Szintetikus motorolaj
bg-BG: Превозни средства и части > Автомобилни части и аксесоари > Поддръжка, грижа и декорация на превозни средства > Течности за превозни средства > Моторно масло за превозни средства: Стандартно моторно масло; Моторно масло с голям пробег; Полусинтетично моторно масло; Синтетично моторно масло
ro-RO: Vehicule și piese > Piese și accesorii pentru vehicule > Întreținerea, îngrijirea și decorarea vehiculelor > Fluide vehicule > Ulei de motor vehicul: Ulei de motor convențional; Ulei de motor kilometraj mare; Ulei de motor semi-sintetic; Ulei de motor sintetic
hr-HR: Vozila i dijelovi vozila > Dijelovi i oprema za vozila > Održavanje, njega i uređenje vozila > Tekućine za vozila > Motorno ulje za vozila: Konvencionalno motorno ulje; Motorno ulje za velike kilometraže; Polusintetičko motorno ulje; Sintetičko motorno ulje
vi: Xe và phụ tùng > Bộ phận và phụ kiện xe cộ > Bảo dưỡng, chăm sóc và trang trí xe > Dầu xe > Dầu động cơ xe: Dầu động cơ thông thường; Dầu động cơ chạy được quãng đường dài; Dầu động cơ bán tổng hợp; Dầu động cơ tổng hợp
ja: 乗り物・パーツ > 乗り物用パーツ・関連用品 > 乗り物用品 > 乗り物用オイル > 乗り物用潤滑油: 従来のモーターオイル; ハイマイレージモーターオイル; 化学合成モーターオイル; 部分合成モーターオイル
lt-LT: Transporto priemonės ir dalys > Transporto priemonių dalys ir priedai > Transporto priemonių priežiūra ir apdaila > Transporto priemonių skysčiai > Automobilinė variklio alyva: Įprasta variklio alyva; Didelės ridos variklio alyva; Pusiau sintetinė variklio alyva; Sintetinė variklio alyva
sv: Fordon och delar > Fordonsdelar och tillbehör > Motorfordonsvård > Fordonsvätskor > Motorolja: Konventionell motorolja; Motorolja för hög körsträcka; Semisyntetisk motorolja; Syntetisk motorolja
cs: Vozidla a náhradní díly > Díly a příslušenství vozidel > Údržba a výzdoba motorových vozidel > Kapaliny do vozidel > Motorové oleje: Běžný motorový olej; Motorový olej s vysokým kilometrovým výkonem; Polosyntetický motorový olej; Syntetický motorový olej
ru: Транспортные средства, запчасти и аксессуары > Запчасти и аксессуары для транспортных средств > Обслуживание, уход и декорирование > Жидкости для транспортных средств > Моторное масло для транспортных средств: Обычное моторное масло; Моторное масло для транспортных средств с большим пробегом; Полусинтетическое моторное масло; Синтетическое моторное масло
sk-SK: Diely pre vozidlá > Diely a príslušenstvo pre vozidlá > Údržba, starostlivosť a dekorácia vozidiel > Kvapaliny pre vozidlá > Motorový olej: Konvenčný motorový olej; Motorový olej s vysokým kilometrovým výkonom; Polosyntetický motorový olej; Syntetický motorový olej
sl-SI: Vozila in deli > Deli in dodatki za vozila > Vzdrževanje, nega in okrasitev vozil > Tekočine za vozila > Motorno olje za vozila: Navadno motorno olje; Motorno olje za starejša vozila; Polsintetično motorno olje; Sintetično motorno olje